【裁判字號】    98,抗,986
【裁判日期】    980930
【裁判案由】    聲請沒入保證金
【裁判全文】
臺灣高等法院臺中分院刑事裁定           98年度抗字第986號
抗 告 人
即具保人  甲○○  苗栗縣頭份鎮.
被    告  乙○○
即受刑人
上列抗告人因聲請沒入保證金案件，不服臺灣苗栗地方法院中華
民國98年8月26日裁定（98年度聲字第826號）提起抗告，本院裁
定如下：
    主  文
抗告駁回。
    理  由
一、聲請意旨略以：被告即受刑人乙○○因犯毒品危害防制條例
    案件，前經臺灣苗栗地方法院檢察署檢察官指定保證金新臺
    幣（下同）10,000元，由具保人甲○○於民國97年12月31日
    繳納保證金後，已將被告釋放。茲因該被告逃匿，依刑事訴
    訟法第118條之規定，應沒入具保人繳納之保證金，爰依同
    法第121條第1項規定聲請沒入具保人繳納之保證金云云。
二、原裁定略以：茲因聲請人通知被告於98年7月23日到案執行
    ，上開傳票已於98年7月8日由被告之同居人收受；並通知具
    保人甲○○於98年7月23日通知或帶同被告乙○○到案執行
    ，該通知函業於98年7月10日由具保人本人收受，因被告乙
    ○○均未到案執行，臺灣苗栗地方法院檢察署檢察官乃命警
    拘提，因拘提未著，被告顯已逃匿等情，有臺灣苗栗地方法
    院檢察署刑事保證金收據、法務部戶役政連結作業系統乙○
    ○個人基本資料表、法務部全國檢察官線上查詢刑案人犯在
    監所最新資料報表、臺灣苗栗地方法院檢察署苗檢哲執乙98
    執字第1747號追保函、追保通知書送達證書回證、臺灣苗栗
    地方法院檢察署執行傳票送達證書回證、臺灣苗栗地方法院
    檢察署檢察官拘票、司法警察98年8月4日拘提不獲報告書等
    各1份等附卷可稽。本院審核認聲請為正當，爰依刑事訴訟
    法第118條、第121條第1項之規定予以裁定沒入具保人甲○
    ○所繳納之保證金10,000元云云。
三、按具保之被告逃匿者，應命具保人繳納指定之保證金額，並
    沒入之。不繳納者，強制執行。保證金已繳納者，沒入之，
    刑事訴訟法第118條第1項定有明文。查本件抗告人即具保人
    甲○○因被告即受刑人（下稱受刑人）乙○○所犯之毒品危
    害防制條例案件，前經臺灣苗栗地方法院檢察署檢察官指定
    保證金額新臺幣10,000元，並由具保人繳納後，已將受刑人
    釋放，有刑事保證金收據1紙在卷可憑。而受刑人乙○○嗣
    因該案經判處有期徒刑11月確定，由臺灣苗栗地方法院檢察
    署檢察官按址送達執行傳票至受刑人之住所及抗告人之居所
    地，惟受刑人經合法傳喚而未到案執行，且拘提無著等情，
    有臺灣苗栗地方法院檢察署送達證書、臺灣苗栗地方法院檢
    察署檢察官拘票、司法警察拘提未獲報告書、法務部戶役政
    連結作業系統戶籍資料在卷可憑。受刑人既經合法傳喚及拘
    提無著，顯已逃匿，原審法院乃依臺灣苗栗地方法院檢察署
    檢察官之聲請，裁定將具保人前開繳納之保證金沒入，經核
    於法並無不合。至抗告人抗告意旨雖指稱因其在監服刑無法
    通知或帶領被告按時接受執行云云，惟具保係以命具保人提
    出保證書及繳納相當之保證金方式，而釋放被告，其為羈押
    之替代手段，而繳納保證金之目的即在擔保被告之按時出庭
    或接受執行，使訴訟程序得以順利進行，本件受刑人既經合
    法傳喚及拘提無著，顯已棄保逃匿，是原審依上開規定將抗
    告人原繳納之上開保證金裁定沒入，於法洵屬有據。受刑人
    之抗告，並無理由，應予駁回。
四、據上論結，應依刑事訴訟法第412條，裁定如主文。
中    華    民    國    98    年    9     月    30    日
            刑事第八庭  審判長法  官  羅  得  村
                              法  官  簡  源  希
                              法  官  劉  榮  服
以上正本證明與原本無異。
不得再抗告。
                              書記官  江  玉  萍
中    華    民    國    98    年    10    月    1     日


司法院資訊處製作；財團法人民間司法改革基金會備份。
